

RESUMO DA FABULOSA HISTÓRIA DE VIDA DE MARCO LUGLIO

TL:DR

Programador e Designer

Foco em interfaces gráficas e front-end. Vários anos de experiência em C# e Asp.net. Programo em diversas linguagens. Escrevi artigos sobre JavaScript e programação. Acompanho a área mobile há quase 10 anos. Conhecimento em design patterns. Aberto à novas tecnologias. Inglês fluente. Ando de ônibus. Conhecimento em usabilidade, acessibilidade, análise de métricas e SEO.

Buscando colocação para

Análise e execução de projetos novos em localidades a distâncias razoáveis de onde moro.

Tenho passado a maior parte do tempo Programando aplicativo mobile cross-plataforma, estudando C++ e programando em JavaScript 00

Futuramente quero ser analista ou arquiteto

Inglês Francês Espanhol Japonês

ETC

Comprei um arduino mas não consegui ainda um tempo pra estudar eletrônica. Já tive um blog sobre usabilidade e mídia virtual. Tenho um projeto abandonado de framework MVC em PHP. Já escrevi um aplicativo de controle de despesas em JME.

CONTATO

41 9612-6365 tim | marcodejulho@gmail.com marcoluglio.github.io

Rua Domingos Nascimento Bairro São Francisco Curitiba - PR

FORMAÇÃO ACADÊMICA

- © 2014 Official Dojo Trainning
 Workshop Sitepen
- Aplicativos Móveis e Computação em Nuvem Pós Graduação Universidade Positivo
- © 2012 Tecnologia Java e Desenvolvimento para Dispositivos Móveis Pós Graduação UTFPR
- O 2010 Design de Interfaces para Dispositivos Móveis
 Workshop Faber Ludens
- O 2002 Design Gráfico Graduação UFPR

DOMÍNIO TÉCNICO



SOFTWARES

XCode, Visual Studio, Android Studio, Sublime Text, Notepad++, Eclipse, Git, SVN, SQL Developer, Illustrator, Photoshop, CorelDraw

EXPERTÊNICIA

- Cinq Technologies / Sita julho 2014 abril 2015 (cinq.com.br)
 Projeto internacional: Manutenção de aplicativo web html5 escrito em Dojo (Sitatex online) para Sita. Elaboração de testes. Contato direto com o cliente por meio de reuniões diárias. Projeto local: Serviço Windows para controle de fabricação de equipamentos eletrônicos para a Bematech.
- 2012 ICI Instituto Curitiba de Informática 2012 2013 (ici.curitiba.org.br)
 Design e desenvolvimento front-end de portais desktop e mobile para o setor
 governamental, avaliação de usabilidade e acessibilidade, redesign do gerenciador de
 conteúdo dos portais focando usabilidade. JavaScript orientado a objeto, acoplamento
 com Asp.net, Análise de Métricas, SEO, microdados e técnicas de graceful degradation.
 Sites principais: Tribunal de contas do Paraná (tce.pr.gov.br), Copa 2014 Curitiba Oficial
 (copa2014.curitiba.pr.gov.br), versão para celulares da Prefeitura de Curitiba
 (m.curitiba.pr.gov.br), componente de mapa para rede interna da prefeitura
 (educacao.curitiba.pr.gov.br).
- Explay Web Agency / Invente 2010 2011 (explay.com.br / invente.com)
 Design e desenvolvimento de sites em Flash e Joomla, SEO, Adwords, análise de métricas.
 Atividades principais: Projetos internacionais Rockstar Talent Modeling e Coral Cay
 Bahamas. Sites Mondo Birre, E-obras prospecção de obras, Consórcio Servopa, Restaurante
 Pier do Victor. Integração com os serviços yahoo! weather e yahoo! finances. Animações
 envolvendo programação e cálculos de matemática e física. Google Adwords Volvo/ccz e
 Big Ben. Gerência da equipe.



RESUMO DA FABULOSA HISTÓRIA DE VIDA DE MARCO LUGLIO

TL:DR

Programador e Designer

Foco em interfaces gráficas e front-end. Vários anos de experiência em C# e Asp.net. Programo em diversas linguagens. Escrevi artigos sobre JavaScript e programação. Acompanho a área mobile há quase 10 anos. Conhecimento em design patterns. Aberto à novas tecnologias. Inglês fluente. Ando de ônibus. Conhecimento em usabilidade, acessibilidade, análise de métricas e SEO.

Buscando colocação para

Análise e execução de projetos novos em localidades a distâncias razoáveis de onde moro.

Tenho passado a maior parte do tempo

Programando aplicativo mobile cross-plataforma, estudando C++ e programando em JavaScript 00

Futuramente quero ser analista ou arquiteto

IDIOMAS

hásic

fluent

Inglês Francês Espanhol

Japonês

ETC

Comprei um arduino mas não consegui ainda um tempo pra estudar eletrônica. Já tive um blog sobre usabilidade e mídia virtual. Tenho um projeto abandonado de framework MVC em PHP. Já escrevi um aplicativo de controle de despesas em JME.

CONTATO

41 9612-6365 tim | marcodejulho@gmail.com marcoluglio.github.io

Rua Domingos Nascimento Bairro São Francisco Curitiba - PR

FORMAÇÃO ACADÊMICA

© 2014 Official Dojo Trainning Workshop Sitepen

2013 Aplicativos Móveis e Computação em Nuvem Pós Graduação Universidade Positivo

Control 2012 Tecnologia Java e Desenvolvimento para Dispositivos Móveis Pós Graduação UTFPR

O 2010 Design de Interfaces para Dispositivos Móveis Workshop Faber Ludens

© 2002 Design Gráfico Graduação UFPR

DOMÍNIO TÉCNICO



SOFTWARES

XCode, Visual Studio, Android Studio, Sublime Text, Notepad++, Eclipse, Git, SVN, SQL Developer, Illustrator, Photoshop, CorelDraw

EXPERIÊNCIA

Cinq Technologies / Sita - julho 2014 — abril 2015 (cinq.com.br) Projeto internacional: Manutenção de aplicativo web html5 escrito em Dojo (Sitatex online) para Sita. Elaboração de testes. Contato direto com o cliente por meio de reuniões diárias. Projeto local: Serviço Windows para controle de fabricação de equipamentos eletrônicos para a Bematech.

(S) 2012 ICI - Instituto Curitiba de Informática - 2012 — 2013 (ici.curitiba.org.br)

Design e desenvolvimento front-end de portais desktop e mobile para o setor
governamental, avaliação de usabilidade e acessibilidade, redesign do gerenciador de
conteúdo dos portais focando usabilidade. JavaScript orientado a objeto, acoplamento
com Asp.net, Análise de Métricas, SEO, microdados e técnicas de graceful degradation.
Sites principais: Tribunal de contas do Paraná (tce.pr.gov.br), Copa 2014 Curitiba Oficial
(copa2014.curitiba.pr.gov.br), versão para celulares da Prefeitura de Curitiba
(m.curitiba.pr.gov.br), componente de mapa para rede interna da prefeitura
(educacao.curitiba.pr.gov.br).

Explay Web Agency / Invente - 2010 - 2011 (explay.com.br / invente.com)
Design e desenvolvimento de sites em Flash e Joomla, SEO, Adwords, análise de métricas.
Atividades principais: Projetos internacionais Rockstar Talent Modeling e Coral Cay
Bahamas. Sites Mondo Birre, E-obras prospecção de obras, Consórcio Servopa, Restaurante
Pier do Victor. Integração com os serviços yahoo! weather e yahoo! finances. Animações
envolvendo programação e cálculos de matemática e física. Google Adwords Volvo/ccz e
Big Ben. Gerência da equipe.

Salve uma árvore e use seu tablet ;)